Minutes et répertoires du notaire Claude de LA MORLIÈRE, 1573 - 20 mai 1609 (étude IX)
Archives nationales
- Minutes de Claude de LA MORLIÈRE, 1573 - 1611; MC/ET/IX/164 - MC/ET/IX/287
  - Minutes (inventaires après décès). 1574, MC/ET/IX/280
    - Inventaire après décès de Marguerite Le Tellier, épouse de Toussaint Mausant, maître vinaigrier, biens sis rue du Bourg-l'Abbé, maison à l'enseigne du Plat d'étain, paroisse Saint-Leu., 16 janvier 1574; MC/ET/IX/280; 16 f..
      inventaire après décès; Plat d'Etain (enseigne du); Le Tellier, Marguerite; Mausant, Toussaint; vinaigrier
    - Inventaire après décès de Jean Bellucot, marchand tavernier à Saint-Laurent, vis-à-vis de l'église Saint-Laurent, biens sis en une maison à l'enseigne de l'image Saint Pierre, paroisse Saint-Laurent., 18 février 1574; MC/ET/IX/280; 6 f..
      inventaire après décès; Bellucot, Jean; commerçant; restaurateur
    - Inventaire après décès de Pierre Rousseau, manouvrier, biens sis rue Saint-Sauveur, maison à l'enseigne de la Corne de daim, paroisse Saint-Sauveur., 22 février 1574; MC/ET/IX/280; 8 f..
      inventaire après décès; Saint-Sauveur (rue); Rousseau, Pierre; journalier
    - Inventaire après décès de Cardin Thoigny, juré crieur de vins, biens sis faubourg Saint-Denis, au-dessus de Saint-Lazare, paroisse Saint-Laurent., 1er mars 1574; MC/ET/IX/280; 12 f..
      inventaire après décès; Saint-Denis (faubourg); Thoigny, Cardin
    - Inventaire après décès de Barbe Marent, veuve de Jean Bartholomo, puis épouse de Claude Bredillon, menuisier, biens sis rue des Vertus, maison du Cheval blanc, paroisse Saint-Nicolas-des-Champs., 11 mars 1574; MC/ET/IX/280; 4 f..
      inventaire après décès; Vertus (rue des); Marent, Barbe; Bartholomo, Jean; Bredillon, Claude; menuisier
    - Inventaire après décès de Toussaint Le Maire, marchand cartier, biens sis rue Aubry-le-Boucher, maison à l'enseigne des Trois Poissons, paroisse Saint-Jacques-de-la-Boucherie ou Saint-Josse., 16 mars 1574; MC/ET/IX/280; 2 f..
      inventaire après décès; Aubry-le-Boucher (rue); Le Maire, Toussaint; commerçant; cartier
    - Inventaire après décès de Étienne Du Vessel, marchand, biens sis rue de la Cossonnerie, maison à l'enseigne de l'Écu de Milan, paroisse Saint-Eustache, et à la Villette-Saint-Ladre., 17 mars 1574; MC/ET/IX/280; 25 f..
      inventaire après décès; Cossonnerie (rue de la); Du Vessel, Étienne; commerçant
    - Inventaire après décès de Marthe Hubert, veuve de Antoine Camet, marchand boulanger, biens sis faubourg Saint-Denis, près de la maison à l'enseigne de l'Écu de France, paroisse Saint-Laurent., 18 mars 1574; MC/ET/IX/280; 4 f..
      inventaire après décès; Saint-Denis (faubourg); Hubert, Marthe; Camet, Antoine; commerçant; boulanger
    - Inventaire après décès de Marie Tricot, veuve de Philbert Blée, puis épouse de Pierre Lamy, marchand, biens sis rue Beaubourg, paroisse Saint-Nicolas-des-Champs ou Saint-Merri., 19 mars 1574; MC/ET/IX/280; 10 f..
      inventaire après décès; Tricot, Marie; Lamy, Pierre; Blée, Philbert; commerçant
    - Inventaire après séparation de Marie Du Monstier et de Mathieu Pellier, voiturier, biens sis rue Saint-Sauveur, paroisse Saint-Sauveur., 14 avril 1574; MC/ET/IX/280; 2 f..
      inventaire; Saint-Sauveur (rue); Du Monstier, Marie; Pellier, Mathieu; transporteur de marchandises
    - Inventaire après décès de Claude Ronnet, veuve de Pierre Aubry, apothicaire de la grande et de la petite écurie du roi, biens sis rue du Petit-Lion, en une maison à l'enseigne du Barillet, paroisse Saint-Sauveur., 11 mai 1574; MC/ET/IX/280; 8 f.
      inventaire après décès; Petit-Lion (rue du); Barillet (enseigne du); Ronnet, Claude; Aubry, Pierre; pharmacien
    - Inventaire après décès de Claude Ronnet, veuve de Pierre Aubry, apothicaire de la grande et de la petite écurie du roi, biens sis rue du Petit-Lion, maison à l'enseigne du Barillet, paroisse Saint-Sauveur., 16 mai 1574; MC/ET/IX/280; 8 f..
      inventaire après décès; Petit-Lion (rue du); Ronnet, Claude; Aubry, Pierre; pharmacien
    - Inventaire après décès de Nicole Granet, épouse de Jean Périer, marchand, biens sis rue du Grenier-Saint-Lazare, paroisse Saint-Nicolas-des-Champs., 2 juin 1574; MC/ET/IX/280; 12 f..
      inventaire après décès; Grenier-Saint-Lazare (rue du); Granet, Nicole; Périer, Jean; commerçant
    - Inventaire après décès de Jean Lescomain, maître chapelier, biens sis rue du Chevalier-du-Guêt, paroisse Saint-Germain-l'Auxerrois., 19 juillet 1574; MC/ET/IX/280; 4 f..
      inventaire après décès; Lescomain, Jean; fabricant d'accessoires vestimentaires
    - Inventaire après séparation de Jacques Thiverny, maître doreur sur fer, et de Jeanne Picard, biens sis rue des Marmousets, paroisse Notre-Dame, Sainte-Madeleine-en-la-Cité ou Sainte-Marine., 24 août 1574; MC/ET/IX/280; 8 f..
      inventaire; Marmousets (rue des); Thiverny, Jacques; Picard, Jeanne; décorateur
    - Inventaire après décès de Jeanne Dumur, veuve de Jean Veulle ou Voulle, maître faiseur d'esteufs, puis épouse de Nicolas Bienart, maître faiseur d'esteufs, biens sis rue de la Tannerie, paroisse Saint-Gervais ou Saint-Jacques-de-la-Boucherie., 13 septembre 1574; MC/ET/IX/280; 8 f..
      inventaire après décès; Tannerie (rue de la); Dumur, Jeanne; Veulle, Jean; Voulle, Jean; Bienart, Nicolas
    - Inventaire après décès de Madeleine Rémond, épouse de Michel Yon, marchand fripier, biens sis rue du Cygne, paroisse Saint-Eustache., 15 septembre 1574; MC/ET/IX/280; 8 f..
      inventaire après décès; Cygne (rue du); Rémond, Madeleine; Yon, Michel; commerçant; brocanteur
    - Contrat de mariage entre Garnot Flament, maître maçon et tailleur de pierre, âgé de vingt-quatre ans, demeurant rue Galande, fils de Jean Flament, tailleur de pierre à Villebon (1) et Guillemette François, âgée de dix-huit ans, fille de feu Guillaume François, maître arquebusier, et de Jeanne Vray, demeurant en la paroisse Saint-Germain-le-Viel, au chantier., 12 octobre 1609; MC/ET/IX/280
      Parmi les signatures des témoins figure celle d'Antoine Morignier, enlumineur et archer du guet, cousin germain du futur époux..
      Compléments de description: (1) Il existe plusieurs Villebon. Il doit s'agir de Villebon, cant. Palaiseau, arr. Versailles, Seine-et-Oise.
      Documents du Minutier central concernant les peintres, sculpteurs et graveurs au XVIIe siècle (1600-1650) [études I à X, 1955 actes], par Marie-Antoinette Fleury, tome I, Paris, S.E.V.P.E.N, 1969, p. 507 (instrument de recherche imprimé dématérialisé, certaines notices sont plus détaillées dans la version intégrale accessible en ligne par la rubrique 'Autres instruments de recherche', voir contexte dans le Plan d’orientation général - Notaires de Paris, guides thématiques du Minutier).
      contrat de mariage; Palaiseau (Essonne); Galande (rue); Saint-Germain-le-Vieux (paroisse); Versailles (Yvelines); Villebon-sur-Yvette (Essonne); Flament, Garnot; Flament, Jean; François, Guillaume; François, Guillemette; Morignier, Antoine; Vray, Jeanne; militaire; dessinateur; maçon; tailleur de pierre
  - Minutes (inventaires après décès). 1578, MC/ET/IX/281; Document détérioré.
    'En ceste liasse sont enfilées vingt troys minuttes d'inventaires..'.
    - Inventaire après décès de Lucette Toudet, épouse de Pierre Le Jeune, maître peintre, biens sis rue Quincampoix, près de Saint-Josse, et en une boutique, rue Saint-Martin, près de Saint-Merri, paroisse Saint-Josse, Saint-Merri ou Saint-Jacques-de-la-Boucherie., 23 janvier 1578; MC/ET/IX/281; 6 f.
      inventaire après décès; Quincampoix (rue); Toudet, Lucette; Le Jeune, Pierre; peintre
    - Inventaire après décès de Claude Farouer, veuve de Jean de Villiers, logée en l'hôtel de François de Vigny, Sr de Forrest, receveur de la Ville de Paris., 18 mars 1578; MC/ET/IX/281; 2 f.
      inventaire après décès; Farouer, Claude; Villiers, Jean de; Vigny, François de
    - Inventaire après décès de Denis Puron, maître jardinier, biens sis hors la porte Saint-Martin, paroisse Saint-Laurent., 19 avril 1578; MC/ET/IX/281; 4 f.
      inventaire après décès; Saint-Martin (faubourg); Puron, Denis; jardinier
    - Inventaire après décès de Jacques Caron, maître pâtissier oublier, biens sis rue aux Ours, paroisse Saint-Leu ou Saint-Nicolas-des-Champs., 23 avril 1578; MC/ET/IX/281; 9 f. (Bord extérieur rongé)
      inventaire après décès; Ours (rue aux); Caron, Jacques; pâtissier
    - Inventaire après décès de Charlotte Le Lièvre, veuve de Denis Frezon, argentier de la maison du roi, biens sis rue Michel-le-Comte, paroisse Saint-Nicolas-des-Champs., 5 mai 1578; MC/ET/IX/281; 36 f.
      inventaire après décès; Michel-Le-Comte (rue); Le Lièvre, Charlotte; Frezon, Denis
    - Inventaire après décès de Jeanne Pitet, veuve de Richard de Courcy, biens sis rue de la Truanderie, en une maison à l'image de Notre Dame, près de l'hôtel du Puits d'Amour, derrière l'hôtel de la Longue Allée, paroisse Saint-Eustache., 6 mai 1578; MC/ET/IX/281; 24 f.
      inventaire après décès; Grande-Truanderie (rue de la); Pitet, Jeanne; Courcy, Richard de
    - Inventaire après décès de Lyonnet Boucquillon, maître tailleur de pierres, logé chez Nicolas Bonnejoye, maître ceinturier., 12 mai 1578; MC/ET/IX/281; 12 f. (Première page très sombre; marge rongée, déchirure, manque un quart du quatrième folio)
      inventaire après décès; Boucquillon, Lyonnet; Bonnejoye, Nicolas; tailleur de pierre
    - Inventaire après décès de Pierre Dormeval, chirurgien du roi et maître barbier chirurgien, biens sis rue Saint-Martin, paroisse Saint-Nicolas-des-Champs, Saint-Laurent, Saint-Leu, Saint-Josse, Saint-Jacques-de-la-Boucherie ou Saint-Merri., 14 mai 1578; MC/ET/IX/281; 8 f.
      inventaire après décès; Saint-Martin (rue); Saint-Nicolas-des-Champs (paroisse); Dormeval, Pierre; chirurgien
    - Inventaire après décès de Pierre Pinart, maître chandelier, biens sis rue Saint-Jacques, devant Saint-Benoît, en une maison à l'enseigne des Quatre Fils Aymon, paroisse Saint-Benoît., 27 mai 1578; MC/ET/IX/281; 22 f.
      inventaire après décès; Saint-Jacques (rue); Pinart, Pierre; cirier
    - Inventaire après décès de Olivier Le Clerc, commissaire au Châtelet, biens sis rue Transnonain, paroisse Saint-Nicolas-des-Champs., 13 juin 1578; MC/ET/IX/281; 20 f.
      inventaire après décès; Transnonnain (rue); Le Clerc, Olivier; commissaire au Châtelet (Ancien Régime)
    - Inventaire après décès de Charlotte Pillart, veuve de Guillaume Cormon, maître retordeur de fil et de laine, puis de Guillaume Le Febvre, maître retordeur de fil et de laine, biens sis rue des Petits-Carreaux, en une maison à l'enseigne du Gril, paroisse Saint-Eustache, Saint-Sauveur ou Notre-Dame-de-Bonne-Nouvelle., 11 juillet 1578; MC/ET/IX/281; 8 f.
      inventaire après décès; Petits-Carreaux (rue des); Pillart, Charlotte; Cormon, Guillaume; Le Febvre, Guillaume
    - Inventaire après décès de Jeanne Girard, épouse de Thomas Langloys, patenôtrier, boutonnier d'émail, biens sis rue des Filles-Dieu, paroisse Saint-Sauveur., 15 juillet 1578; MC/ET/IX/281; 4 f.
      inventaire après décès; Girard, Jeanne; Langloys, Thomas
    - Inventaire après décès de Denis Bonneil, maître cordonnier, biens sis rue du Grenier-Saint-Lazare, en une maison à l'enseigne de l'image Sainte Catherine, paroisse Saint-Nicolas-des-Champs., 1er août 1578; MC/ET/IX/281; 4 f.
      inventaire après décès; Grenier-Saint-Lazare (rue du); Bonneil, Denis; cordonnier
    - Inventaire après décès de Jean Marquelet, maître maçon, tailleur de pierre, biens sis rue des Fontaines, en une maison à l'enseigne du Nom de Jésus, paroisse Saint-Nicolas-des-Champs., 7 août 1578; MC/ET/IX/281; 18 f.
      inventaire après décès; Fontaines (rue des); Marquelet, Jean; tailleur de pierre; maçon
    - Inventaire après décès de Guillaume Le Jars, Sr de Gournay et de Neufvy, secrétaire de la chambre du roi, biens sis rue Saint-Martin, paroisse Saint-Nicolas-des-Champs, Saint-Laurent, Saint-Leu, Saint-Josse, Saint-Jacques-de-la-Boucherie ou Saint-Merri., 18 août 1578; MC/ET/IX/281; 56 f.
      inventaire après décès; Saint-Martin (rue); Saint-Nicolas-des-Champs (paroisse); Le Jars, Guillaume; secrétaire du roi (Ancien Régime); officier de la Chambre du roi (Ancien Régime)
    - Inventaire après décès de Nicolas Morice, ferronnier, avant le remariage de Louise Ganeret, sa veuve, fiancée à Pierre Chevron, serrurier, biens sis rue de la Croix, paroisse Saint-Nicolas-des-Champs., 12 septembre 1578; MC/ET/IX/281; 6 f.
      inventaire après décès; Morice, Nicolas; Ganeret, Louise; Chevroin, Pierre; serrurier
    - Inventaire après décès de Jeanne Noël, épouse de Louis Dugras, maître patenôtrier, boutonnier d'émail, biens sis rue Saint-Martin, en une maison à l'enseigne du Cardinal, paroisse Saint-Nicolas-des-Champs, Saint-Laurent, Saint-Leu, Saint-Josse, Saint-Jacques-de-la-Boucherie ou Saint-Merri., 25 septembre 1578; MC/ET/IX/281; 6 f.
      inventaire après décès; Saint-Martin (rue); Noël, Jeanne; Dugras, Louis
    - Inventaire après décès de Jean Rutart, sergent à verge, priseur vendeur de vins, biens sis rue du Bourg-l'Abbé, en une maison joignant le jeu de paume de la Licorne, paroisse Saint-Leu., 4 octobre 1578; MC/ET/IX/281; 8 f.
      inventaire après décès; Rutart, Jean; auxiliaire de justice
    - Inventaire après décès de Maclou Dormant, maître batteur d'or et d'argent, biens sis rue Saint-Denis, en une maison à l'enseigne de l'Homme armé, paroisse Saint-Germain-l'Auxerrois, Saint-Jacques-de-la-Boucherie, Sainte-Opportune, Saint-Leu, Saint-Eustache, Saint-Merri, Saint-Sauveur, Saint-Nicolas-des-Champs ou Saint-Laurent., 11 octobre 1578; MC/ET/IX/281; 6 f.
      inventaire après décès; Saint-Denis (rue); Dormant, Maclou; batteur de métal
    - Inventaire après décès de Pierre Aubeuf, courtier de chevaux, biens sis rue Saint-Martin, devant la Pissotte, en une maison appartenant à Étienne de Vaulx, paroisse Saint-Laurent., 13 octobre 1578; MC/ET/IX/281; 4 f.
      inventaire après décès; Saint-Martin (rue); Aubeuf, Pierre; Vaulx, Étienne de; courtier
    - Séparation de Robert Cordier, compagnon boucher, et de Marie Mosne, son épouse, biens sis rue Montmartre, paroisse Saint-Eustache., 13 novembre 1578; MC/ET/IX/281; 4 f.
      inventaire; Montmartre (rue); Cordier, Robert; Mosne, Marie; boucher
    - Inventaire de l'hôtel seigneurial de Gournay-sur-Aronde, 22 novembre 1578; MC/ET/IX/281; 4ème cahier
      inventaire; Le Jars, Guillaume
    - Inventaire après décès de Pierre Pinart, maître chandelier de suif, et Barbe Perrier, sa veuve, biens sis rue Saint-Jacques, en une maison à l'enseigne des Quatre Fils Aymon, située entre le cimetière Saint-Benoît et la maison à l'enseigne Salamandre, derrière le collège de Cambrai, paroisse Saint-Benoît., 4 décembre 1578; MC/ET/IX/281; 24 f.
      inventaire après décès; Saint-Jacques (rue); Pinart, Pierre; Perrier, Barbe; cirier
  - Minutes (inventaires après décès). 1579, MC/ET/IX/282
    - Inventaire après décès de Jean Everard, Sr de Cerizier, dit le capitaine ' Grand Jan ', biens sis rue du Grenier-Saint-Lazare, en la maison de Jean Fouasse, maître peintre, paroisse Saint-Nicolas-des-Champs., 9 février 1579; MC/ET/IX/282; 4 f. (partie supérieure de l'acte ef.acée par l'humidité)
      inventaire après décès; Grenier-Saint-Lazare (rue du); Everard dit le capitaine ' Grand Jan ', Jean; Fouasse, Jean; peintre
    - Inventaire après décès de Marie Ligeret, épouse de Nicolas Bihet, compagnon vannier, biens sis rue Darnétal, paroisse Saint-Laurent, Saint-Sauveur ou Saint-Leu., 4 mars 1579; MC/ET/IX/282; 2 f. (tiers supérieur de l'acte ef.acé par l'humidité)
      inventaire après décès; Ligeret, Marie; Bihet, Nicolas; vannier-rotinier
    - Inventaire après décès de Jean Regnault, maître tissutier rubanier, biens sis rue Saint-Denis, en la maison dite des Vieilles Étuves, tenue en location de Nicolas Neufgermain, retordeur de laine et fils de soie, paroisse Saint-Germain-l'Auxerrois, Saint-Jacques-de-la-Boucherie, Sainte-Opportune, Saint-Leu, Saint-Eustache, Saint-Merri, Saint-Sauveur, Saint-Nicolas-des-Champs ou Saint-Laurent., 9 mars 1579; MC/ET/IX/282; 8 f. (tiers supérieur de l'acte ef.acé par l'humidité)
      inventaire après décès; Saint-Denis (rue); Regnault, Jean; tisserand; passementier
    - Inventaire après décès de Marie Charron, épouse de Madelon Esnot corroyeur, biens sis rue Guespine, près de la rue des Juifs, en une maison ayant issue sur la rue de Jouy, paroisse Saint-Gervais. 1, 17 mars 1579; MC/ET/IX/282; 6 f. (quart supérieur de l'acte partiellement ef.acé par l'humidité)
      inventaire après décès; Charron, Marie; Esnot, Madelon; tanneur
    - Inventaire après décès de Guillemette Musnier, épouse de Marc Petit, gagne-denier, biens sis rue Guérin-Boisseau, paroisse Saint-Laurent, Saint-Sauveur ou Saint-Nicolas-des-Champs., 23 mars 1579; MC/ET/IX/282; 6 f. (partie supérieure des deux dernières pages ef.acée par l'humidité)
      inventaire après décès; Guérin-Boisseau (rue); Musnier, Guillemette
    - Inventaire après décès de Geneviève Veret, épouse de Jean Everard, marchand maître cordonnier, biens sis rue Saint-Martin, en une maison à l'enseigne de la Planchette, en face de la rue au Maire, paroisse Saint-Nicolas-des-Champs., 6 avril 1579; MC/ET/IX/282; 12 f. (partie supérieure de l'acte pâlie par l'humidité)
      inventaire après décès; Veret, Geneviève; Everard, Jean; commerçant; cordonnier
    - Inventaire après décès de Nicole Bacquellet, épouse de Jean Le Pescheur, marchand horloger, vendeur de vins, biens sis rue aux Fèves, en une maison à l'enseigne du Panier vert, paroisse Saint-Germain-le-Vieux, Sainte-Croix ou Sainte-Madeleine-en-la-Cité., 6 mai 1579; MC/ET/IX/282; 14 f. (quart supérieur de la première page presque ef.acé pâlie par l'humidité, ainsi que par endroits dans l'acte)
      inventaire après décès; Fèves (rue aux); Bacquellet, Nicole; Le Pescheur, Jean; commerçant
    - Inventaire après décès de Marie Cossart, épouse de Jean Du Carnay, marchand maître orfèvre, demeurant devant les boucheries de l'apport de Paris, en une maison à l'enseigne du Signe de la Croix, paroisse Saint-Jacques-de-la-Boucherie., 11 mai 1579; MC/ET/IX/282; 20 f. (tiers supérieur de l'acte très ef.acé par l'humidité)
      inventaire après décès; Cossart, Marie; Du Carnay, Jean; orfèvre
    - Inventaire après décès de Olive Cottin, épouse de Esme Regnyer, maître passementier, mort depuis cinq ans, biens sis rue Darnétal, en une maison à l'enseigne du Chariot d'or, paroisse Saint-Laurent, Saint-Sauveur ou Saint-Leu., 21 mai 1579; MC/ET/IX/282; 14 f. (tiers supérieur du premier folio ef.acé; encre pâlie par l'humidité)
      inventaire après décès; Cottin, Olive; Regnyer, Esme; passementier
    - Inventaire après décès de Jean Rutart, lors du remariage de sa veuve, née Chastelain, avec Jean Du Carnay, marchand maître orfèvre., juin 1579; MC/ET/IX/282; 4 f. (partie supérieure de l'acte déchirée avec des manques; tiers supérieur de l'acte très ef.acé par l'humidité)
      inventaire après décès; Rutart, Jean; Chastelain (veuve, née); Du Carnay, Jean; orfèvre
    - Inventaire après décès de Pierre Seguyn, compagnon tondeur, biens sis rue Guérin-Boisseau, en une maison à l'enseigne de la Corne, paroisse Saint-Laurent, Saint-Sauveur ou Saint-Nicolas-des-Champs., 15 juin 1579; MC/ET/IX/282; 4 f. (nombreux passages et partie supérieure de l'acte pâlis par l'humidité)
      inventaire après décès; Guérin-Boisseau (rue); Seguyn, Pierre; tisserand
    - Inventaire après décès de Gabriel Patte, barbier chirurgien, biens sis rue Frépault, paroisse Saint-Nicolas-des-Champs., 16 juin 1579; MC/ET/IX/282; 6 f.
      inventaire après décès; Patte, Gabriel; chirurgien
    - Inventaire après décès de Guillemette Raguet, épouse de Mathieu Boytière, tailleur d'habits, demeurant devant le Ponceau, paroisse Saint-Sauveur ou Saint-Laurent., 26 juin 1579; MC/ET/IX/282; 4 f.
      inventaire après décès; Raguet, Guillemette; Boytière, Mathieu; tailleur d'habits
    - Inventaire après décès de Benoiste Foubert, épouse de Antoine Buyguet, marchand hôtelier, biens sis rue Darnétal, en une maison à l'enseigne du Chariot d'or, paroisse Saint-Laurent, Saint-Sauveur ou Saint-Leu., 5 juillet 1579; MC/ET/IX/282; 8 f. (première page très sombre)
      inventaire après décès; Foubert, Benoîte; Buyguet, Antoine; commerçant; hôtelier
    - Inventaire après décès de Quentin Despierres, charpentier, biens sis rue Frépault, en une maison à l'enseigne de la Corne, paroisse Saint-Nicolas-des-Champs., 11 juillet 1579; MC/ET/IX/282; 2 f. (partie supérieure de l'acte pâlie par l'humidité)
      inventaire après décès; Despierres, Quentin; charpentier
    - Inventaire après décès de Robert Duchesne, poulaillier, biens sis rue Saint-Denis, près de la porte Saint-Denis, paroisse Saint-Laurent., 29 juillet 1579; MC/ET/IX/282; 4 f. (tiers supérieur de l'acte très sombre, passages ef.acés; déchirures, manques)
      inventaire après décès; Saint-Denis (rue); Saint-Denis (porte); Duchesne, Robert; volailler
    - Inventaire après décès de Jean Hongret, charpentier, biens sis au faubourg Saint-Martin, en une maison à l'enseigne de l'image Saint Michel, paroisse Saint-Laurent., 31 juillet 1579; MC/ET/IX/282; 2 f. (tiers supérieur de l'acte ef.acé par l'humidité)
      inventaire après décès; Saint-Martin (faubourg); Hongret, Jean; charpentier
    - Inventaire après décès de Denis Ferré, messager juré en l'Université, biens sis rue Saint-Denis, devant l'hôtellerie des Quatre Fils Aymon, paroisse Saint-Germain-l'Auxerrois, Saint-Jacques-de-la-Boucherie, Sainte-Opportune, Saint-Leu, Saint-Eustache, Saint-Merri, Saint-Sauveur, Saint-Nicolas-des-Champs ou Saint-Laurent., 8 août 1579; MC/ET/IX/282; 10 f. (tiers supérieur de l'acte très pâli par l'humidité)
      inventaire après décès; Saint-Denis (rue); Ferré, Denis
    - Séparation entre Nicole Bynet et son époux Guillaume Richard, juré maître courtier de chevaux, biens sis rue de Longpont, paroisse Saint-Gervais., 2 septembre 1579; MC/ET/IX/282; 2 f. (tiers supérieur de la première page très pâle)
      inventaire; Longpont (rue de); Bynet, Nicole; Richard, Guillaume; courtier
    - Inventaire après décès de Simone Dubuc, veuve de Étienne Marraval, maître jardinier et maraîcher, demeurant à la Courtille, paroisse Saint-Laurent., 10 septembre 1579; MC/ET/IX/282; 6 f. (tiers supérieur de la première page très pâle)
      inventaire après décès; Courtille (hameau); Dubuc, Simone; Marraval, Étienne; jardinier
    - Inventaire après décès de Clément Flastre, gagne-denier, biens sis rue au Maire, en une maison à l'enseigne de l'image Saint Jean, paroisse Saint-Nicolas-des-Champs., 14 septembre 1579; MC/ET/IX/282; 4 f. (partie supérieure de l'acte très pâle)
      inventaire après décès; Maire (rue au); Saint-Jean (image); Flastre, Clément; journalier
    - Inventaire après décès de Perrette Michel, épouse de Pierre de Rambillier, scieur d'ais, biens sis rue de la Tannerie, en face de la maison à l'enseigne de l'Écu de France, paroisse Saint-Gervais ou Saint-Jacques-de-la-Boucherie., 22 septembre 1579; MC/ET/IX/282; 6 f. (partie supérieure de l'acte peu lisible en raison de l'humidité)
      inventaire après décès; Tannerie (rue de la); Michel, Perrette; Rambillier, Pierre de; menuisier
    - Inventaire après décès de Jacqueline Leclerc, épouse de André Philippes, gagne-denier., 28 septembre 1579; MC/ET/IX/282; 2 f.
      inventaire après décès; Leclerc, Jacqueline; Philippes, André; journalier
    - Inventaire après décès de Jean Régnault, rubanier., 28 septembre 1579; MC/ET/IX/282; 4 f.
      inventaire après décès; Régnault, Jean; passementier
    - Inventaire après décès de Jean Charuau, dit Moulineau, maître doreur sur fer., 29 septembre 1579; MC/ET/IX/282; 11 f.
      inventaire après décès; Charuau dit Moulineau, Jean; décorateur